【裁判字號】    99,訴,471
【裁判日期】    990819
【裁判案由】    違反槍砲彈藥刀械管制條例
【裁判全文】
臺灣桃園地方法院刑事判決               99年度訴字第471號
公  訴  人  臺灣桃園地方法院檢察署檢察官
被      告  甲○○
指定辯護人  本院公設辯護人陳瑞明
上列被告因違反槍砲彈藥刀械管制條例案件，經檢察官提起公訴
（99年度偵字第6011號），本院判決如下：
    主  文
甲○○未經許可，持有可發射子彈具有殺傷力之改造手槍，累犯
，處有期徒刑年貳月，併科罰金新臺幣伍萬元，罰金如易服勞
役，以新臺幣壹仟元折算壹日；扣案之改造手槍壹支（槍枝管制
編號：0000000000號）沒收。
    事  實
一、甲○○前因施用第二級毒品案件，經臺灣士林地方法院以94
    年度易字第531 號判決判處有期徒刑10月，經上訴後，繼由
    臺灣高等法院以95年度上易字第595 號判決駁回上訴確定；
    又因施用第一級毒品案件，經臺灣士林地方法院以95年度訴
    字1098號判決判處有期徒刑10月確定；復因施用第二級毒品
    案件，經臺灣板橋地方法院以95年度易字第2189號判決判處
    有期徒刑10月確定；再因施用第一級毒品案件，經臺灣板橋
    地方法院以96年度訴字第757 號判決判處有期徒刑11月確定
    ，上開各罪刑嗣經臺灣板橋地方法院以96年度聲減字第7539
    號裁定減刑並分別定應執行刑為有期徒刑9 月及有期徒刑 9
    月15日確定，甫於民國97年5 月8 日縮短刑期執行完畢。詎
    猶不知悔改，明知可發射子彈具有殺傷力之改造手槍、具有
    殺傷力之改造子彈，均為槍砲彈藥刀械管制條例所列管之物
    品，非經中央主管機關許可，不得無故持有，竟基於非法持
    有具有殺傷力之改造手槍、改造子彈之犯意，於97年11月間
    某日，在臺北市○○區○○路某網咖店內，向真實姓名年籍
    不詳綽號「法正」之成年男子，以新臺幣（下同）2 萬元之
    代價，購得可發射子彈具有殺傷力之改造手槍1 支（槍枝管
    制編號：0000000000號）及具有殺傷力之改造子彈12顆、不
    具殺傷力之改造子彈2 顆，而未經許可非法持有之。嗣於99
    年2 月9 日凌晨0 時30分許，在桃園縣中壢市○○路22號 3
    樓「貝多芬賓館」306 室前為警查獲，並扣得上開改造手槍
    1 支、改造子彈14顆，始查悉上情。
二、案經桃園縣政府警察局中壢分局報告臺灣桃園地方法院檢察
    署檢察官偵查起訴。
    理  由
壹、證據能力部分：
    按被告以外之人於審判外之陳述，雖不符刑事訴訟法第 159
    條之1 至第159 條之4 之規定，而經當事人於審判程序同意
    作為證據，法院審酌該言詞陳述或書面陳述作成時之情況，
    認為適當者，亦得為證據。當事人、代理人或辯護人於法院
    調查證據時，知有刑事訴訟法第159 條第1 項不得為證據之
    情形，而未於言詞辯論終結前聲明異議者，視為有前項之同
    意，刑事訴訟法第159 條之5 定有明文。查本判決所引用以
    下審判外作成之相關供述證據，公訴人、被告甲○○及辯護
    人於本院準備程序、審判期日均表示無意見而不予爭執，亦
    未於言詞辯論終結前聲明異議，本院審酌上開證據資料製作
    時之情況，尚無違法取得及證明力明顯過低之瑕疵，認以之
    作為證據應屬適當，而其餘所依憑判斷之非供述證據，本院
    亦查無有何違反法定程序取得之情形，且上開各該證據均經
    本院於審判期日依法進行證據之調查、辯論，被告於訴訟上
    之防禦權，已受保障，故上開證據資料均有證據能力。
貳、實體部分：
一、訊據被告甲○○就上揭未經許可持有具有殺傷力之改造手槍
    1 支及具有殺傷力之改造子彈12顆之犯罪事實，迭於警詢、
    偵訊及本院準備程序、審理時坦認不諱（見偵查卷第11至12
    頁、第49頁，99年度審訴字第793 號卷第30頁背面，本院卷
    第29頁），並有查獲被告持有之改造手槍1 支、改造子彈14
    顆可資佐證。而上開扣案之槍枝、子彈經送內政部警政署刑
    事警察局以檢視法、性能檢驗法、試射法鑑定結果，認送鑑
    手槍1 支（槍枝管制編號：0000000000號），係由仿WALTHE
    -R廠PPK/S 型半自動手槍製造之槍枝，換裝土造金屬槍管而
    成之改造手槍，擊發功能正常，可供擊發適用子彈使用，具
    殺傷力；送鑑子彈14顆，認均係非制式子彈，其中12顆，係
    由口徑8mm 空包彈組合直徑7.4 ±0.5 mm金屬彈頭而成，經
    全部試射結果，1 顆雖可擊發，惟發射動力不足，另1 顆無
    法擊發，認不具殺傷力，其餘10顆均可擊發，認均具殺傷力
    ；另2 顆，則係由口徑8mm 空包彈組合直徑7.4 ±0.5 mm金
    屬彈頭而成，經全部試射結果，均可擊發，認均具殺傷力等
    情，有內政部警政署刑事警察局99年3 月9 日刑鑑字第0990
    026730號鑑定書及該局99年6 月14日刑鑑字第0990077797號
    函在卷可稽（見偵查卷第58至59頁背面、本院卷第21頁），
    此外，復有搜索扣押筆錄、扣押物品目錄表、查獲現場及扣
    案槍枝、子彈照片9 張附卷可按（見偵查卷第30至33頁、第
    39至43頁），足證被告之任意性自白與事實相符。本件事證
    已臻明確，被告未經許可持有可發射子彈具有殺傷力之改造
    手槍、改造子彈之犯行，堪以認定，應予依法論科。
二、核被告所為，係犯槍砲彈藥刀械管制條例第8 條第4 項之未
    經許可持有可發射子彈具有殺傷力之改造手槍罪及同條例第
    12條第4 項之未經許可持有子彈罪。被告以一持有之行為，
    同時持有具有殺傷力之改造手槍、改造子彈，而同時觸犯槍
    砲彈藥刀械管制條例第8 條第4 項之未經許可持有可發射子
    彈具有殺傷力之改造手槍罪、同條例第12條第4 項之未經許
    可持有子彈罪二罪名，係以一行為，觸犯數罪名，為想像競
    合犯，依刑法第55條之規定，應從一重之未經許可持有可發
    射子彈具有殺傷力之改造手槍罪處斷，公訴人認被告所犯上
    開二罪，犯意各別、罪名互殊，應分論併罰，容有誤會。又
    被告前因施用第二級毒品案件，經臺灣士林地方法院以94年
    度易字第531 號判決判處有期徒刑10月，經上訴後，繼由臺
    灣高等法院以95年度上易字第595 號判決駁回上訴確定；又
    因施用第一級毒品案件，經臺灣士林地方法院以95年度訴字
    1098號判決判處有期徒刑10月確定；復因施用第二級毒品案
    件，經臺灣板橋地方法院以95年度易字第2189號判決判處有
    期徒刑10月確定；再因施用第一級毒品案件，經臺灣板橋地
    方法院以96年度訴字第757 號判決判處有期徒刑11月確定，
    上開各罪刑嗣經臺灣板橋地方法院以96年度聲減字第7539號
    裁定減刑並分別定應執行刑為有期徒刑9 月及有期徒刑9 月
    15日確定，甫於97年5 月8 日縮短刑期執行完畢，有臺灣高
    等法院被告前案紀錄表附卷可參，其於有期徒刑執行完畢後
    ，5 年以內故意再犯本件有期徒刑以上之罪，應依刑法第47
    條第1 項之規定論以累犯，並加重其刑。爰審酌被告未經許
    可持有具有殺傷力之改造手槍、子彈，且持有之期間逾1 年
    3 月，對人身安全及社會治安造成潛在危害，惟念其持有槍
    枝之數量僅1 支，期間並未將之供做非法使用，犯罪情節尚
    非重大，且犯後均坦認犯行，態度尚稱良好，兼衡其犯罪之
    動機、目的、手段、素行、生活狀況、智識程度等一切情狀
    ，量處如主文所示之刑，並就罰金部分諭知易服勞役之折算
    標準。扣案被告持有之可發射子彈具有殺傷力之改造手槍 1
    支，依槍砲彈藥刀械管制條例第4 條第1 項第1 款及第5 條
    規定，非經中央主管機關許可，不得持有，屬違禁物，應依
    刑法第38條第1 項第1 款規定宣告沒收。至於扣案具殺傷力
    之非制式子彈12顆，於鑑定時經試射完畢，已喪失子彈之效
    能而不再具有殺傷力，另扣案之非制式子彈2 顆，經鑑定結
    果認不具殺傷力，均非屬違禁物，爰不為沒收之諭知。
據上論斷，應依刑事訴訟法第299 條第1 項前段，槍砲彈藥刀械
管制條例第8 條第4 項、第12條第4 項，刑法第11條前段、第55
條、第47條第1 項、第42條第3 項、第38條第1 項第1 款，判決
如主文。
本案經檢察官周芝君到庭執行職務。
中    華    民    國    99    年    8    月    19     日
                  刑事第五庭  審判長法  官  潘政宏
                                    法  官  張詠晶
                                    法  官  劉淑玲
以上正本證明與原本無異。
如不服本判決應於收受判決後10日內向本院提出上訴書狀，並應
敘述具體理由。其未敘述上訴理由者，應於上訴期間屆滿後20日
內向本院補提理由書(均須按他造當事人之人數附繕本)「切勿逕
送上級法院」。
                                    書記官  許婉茹
中    華    民    國    99    年    8     月    20    日
附錄本案論罪科刑所依據之法條：
槍砲彈藥刀械管制條例第8 條：
未經許可，製造、販賣或運輸鋼筆槍、瓦斯槍、麻醉槍、獵槍、
空氣槍或第4 條第1 項第1 款所定其他可發射金屬或子彈具有殺
傷力之各式槍砲者，處無期徒刑或5 年以上有期徒刑，併科新臺
幣1 千萬元以下罰金。
未經許可，轉讓、出租或出借前項所列槍枝者，處5 年以上有期
徒刑，併科新臺幣1 千萬元以下罰金。
意圖供自己或他人犯罪之用，而犯前二項之罪者，處無期徒刑或
7 年以上有期徒刑，併科新臺幣1 千萬元以下罰金。
未經許可，持有、寄藏或意圖販賣而陳列第一項所列槍枝者，處
3 年以上10年以下有期徒刑，併科新臺幣7 百萬元以下罰金。
第一項至第三項之未遂犯罰之。
槍砲彈藥刀械管制條例第12條：
未經許可，製造、販賣或運輸子彈者，處1 年以上7 年以下有期
徒刑，併科新台幣500 萬元以下罰金。
未經許可，轉讓、出租或出借子彈者，處6 月以上5 年以下有期
徒刑，併科新台幣300 萬元以下罰金。
意圖供自己或他人犯罪之用，而犯前二項之罪者，處3 年以上10
年以下有期徒刑，併科新台幣700 萬元以下罰金。
未經許可，持有、寄藏或意圖販賣而陳列子彈者，處5 年以下有
期徒刑，併科新台幣300 萬元以下罰金。
第 1 項至第 3 項之未遂犯罰之。

司法院資訊處製作；財團法人民間司法改革基金會備份。
